臺灣臺中地方法院民事裁定
110年度消債更字第303號
聲請人
即債務人    林苓蓁即林桂香


代理人      林群哲律師（法扶）
上列債務人因消費者債務清理事件，債務人聲請更生，本院裁定
如下：
    主    文
聲請人即債務人自中華民國111年3月25日上午10時起開始更生程
序。
本件更生程序之進行由辦理更生執行事務之司法事務官為之。
    理    由
一、按債務人不能清償債務或有不能清償之虞，且無擔保或無優
    先權之本金及利息債務總額未逾新臺幣（下同）1200萬元者
    ，於法院裁定開始清算程序或宣告破產前，得向法院聲請更
    生；債務人對於金融機構負債務者，在聲請更生或清算前，
    應向最大債權金融機構請求協商債務清償方案，或向其住、
    居所地之法院或鄉、鎮、市、區調解委員會聲請債務清理之
    調解；協商或調解成立者，債務人不得聲請更生或清算。但
    因不可歸責於己之事由，致履行有困難者，不在此限。本條
    例施行前，債務人依金融主管機關協調成立之中華民國銀行
    公會會員，辦理消費金融案件無擔保債務協商機制與金融機
    構成立之協商，準用前二項之規定；又法院開始更生程序之
    裁定，應載明其年、月、日、時，並即時發生效力，消費者
    債務清理條例第3條、第42條第1項、第45條第1項、第151條
    第1、7、9項分別定有明文。
二、聲請意旨略以：債務人前曾依「中華民國銀行公會會員辦理
    消費金融案件無擔保債務協商機制」與金融機構於民國95年
    5月成立協商，協商條件為每月應償還3萬6614元，惟當時月
    收入約3、4萬元，因景氣不佳致工作不穩定，勉強繳納5、6
    期後，扣除必要支出及未成年子女之扶養費後，已低於協商
    每月應償還之金額，無力繼續履行原協商條件，顯係因非可
    歸責於己之事由致履行有困難。債務人現每月收入2萬8000
    元，扣除每月生活必要支出約1萬6402元後，不能清償無擔
    保或無優先權債務合計約380萬4566元，爰請求准予裁定開
    始更生等語。
三、經查：債務人主張之上開事實，業據提出債權人清冊、財產
    及收入狀況說明書、戶籍謄本、財團法人金融聯合徵信中心
    查詢當事人綜合信用報告回覆書、全國財產稅總歸戶財產查
    詢清單、財政部中區國稅局綜合所得稅各類所得資料清單、
    存摺明細、薪資袋、調解不成立證明書、相關支出及費用收
    據等為證，並經本院依職權向最大債權金融機構調取協議書
    查核無誤，堪認債務人前開主張屬實。此外，債務人尚無經
    法院裁定開始清算或宣告破產之情事，復查無債務人有消費
    者債務清償條例第6條第3項、第8條或第46條各款所列之事
    由存在，則債務人聲請更生，即屬有據，應予准許，爰裁定
    如主文第1項所示。
四、次按，法院開始更生程序後，得命司法事務官進行更生程序
    ，消費者債務清理條例第16條第1項亦有明文，併裁定如主
    文第2項。
中　　華　　民　　國　　111 　年　 　3　　月　　25　　日
                    臺灣臺中地方法院民事庭
                          法  官  楊忠城
本件不得抗告
本裁定已於111年3月25日上午10時公告。 
以上正本係照原本作成。
中　　華　　民　　國　　111 　年　　3 　　月　　25　　日
                          書記官  謝惠雯